CUEVA GAYOSO JUAN FRANCISCO

Calle Ricardo Palma 112 – Dpto 202 – Urb Covima – La Molina Telf. 991 926 026 Juanf.cuevag@pucp.pe 32 años



Egresado en Ingeniería Mecánica Eléctrica, con estudios en dirección de proyectos bajo el enfoque del PMI, con muchas ganas de aportar a la compañía y inmensos deseos de superación. Con aptitudes y experiencia en la investigación y desarrollo de proyectos en ingeniería y trabajar bajo presión.

ESTUDIOS

03/1998 - 12/2002	UNIVERSIDAD NACIONAL PEDRO RUIZ GALLO Ingeniero Mecánico Eléctrico 3er Puesto en Orden de Mérito
03/2008 - 12/2010	PONTIFICIA UNIVERSIDAD CATOLICA DEL PERU Msc. Ingeniería en control y Automatización Actualmente culminando estudios de tesis
02/2012 - 10/2012	PONTIFICIA UNIVERSIDAD CATOLICA DEL PERU Diplomado en dirección de Proyectos y Calidad - PMI Actualmente en estudios para Optar Certificación PMP

EXPERIENCIA LABORAL

01/2008 a la fecha

DISTRIBUIDORA CUMMINS PERU SAC

Ingeniero de Proyectos

- Asumí responsabilidades en la ingeniería, supervisión, ejecución y puesta en marcha de proyectos de centrales térmicas hasta 6 MW, obteniendo plena satisfacción del Cliente
- Propuse e implementé, cambios en el proceso de Dirección de proyectos con los cuales permitieron reducir el tiempo de entrega de los mismos.
- Obtuve la certificación en ingeniería de aplicaciones por parte de la fábrica Cummins.

08/2008 -12/2008

DSE INGENIERIA SAC

Supervisor técnico de obras

- Responsable de la procura, ingeniería y supervisión de instalaciones electromecánicas.
- Elaboré semanalmente status de los proyectos a cargo.

01/2006-07/2008

PROVEJEC SAC

Jefe de Producción

- Lideré implementación de proyectos electromecánicos incluyendo puesta en marcha de Grupos Electrógenos con operación en paralelo.
- Formalicé proceso interno de elaboración de información técnica y planos AS BUILT.

IDIOMAS

INGLÉS

Conocimientos avanzados (Ingles)

CONOCIMIENTOS DE COMPUTACIÓN

MS Office Professional (Word, Excel, Power Point, Project), SAP, Autocad

CURSOS Y SEMINARIOS

Curso: Sistemas eléctricos de Potencia (Modulos: Calidad de Energía, Sistemas de Potencia, Protección en sistemas de Potencia: Programas Neplan, Etap y Digsilent) – TECSUP (19/03/2011 -12/11/2011)

Curso: Automatización Industrial por PLC – TECSUP (21/02/2010 -21/08/2010)

REFERENCIAS PERSONALES

- Ing. Gustavo Arrascue
 Sub Gerente Provejec SAC Cel 989224430
- Ing. Ivan Quiroz
 Mechanical Engineer Hatch Cel 961789788
- Ing. Luis Chirinos
 Gerente de Operaciones Ademinsa Cel 961789788